臺灣高等法院臺南分院刑事裁定　　　　　　　　　　　　　　　　　　　　行股
　　抗　告　人
　　即　異議人　甲　○　○
右列抗告人因違反道路交通管理處罰條例案件，不服臺灣臺南地方法院中華民國九十
一年四月八日所為第一審裁定（九十年度交聲字第二七四號），提起抗告，本院裁定
如左：
    主      文
抗告駁回。
    理      由
一、抗告人即異議人甲○○在原審聲明異議意旨略以：抗告人於民國（下同）八十九
    年十二月十日上午八時四十分，駕車行經中山高速公路北向二七六公里處，因超
    速被照相開罰單，因工作關係迄未收受罰單，致被交通部公路局嘉義區監理所臺
    南監理站，以公告方式完成送達程序，並於九十年十一月十五日以南監五字第裁
    七四─ＺＤ0000000號裁決處罰，為此不服聲明異議云云。
二、按處理違反道路交通管理處罰條例事件，有關文書送達之程序，依行政程序法之
    規定，違反道路交通管理事件統一裁罰標準及處理細則第五條定有明文。次按對
    於當事人之送達，有應為送達之處所不明者，行政機關得依申請，准為公示送達
    ，然無人為公示送達之申請者，行政機關為避免行政程序遲延，認為有必要時，
    得依職權命為公示送達。公示送達應由行政機關保管送達之文書，而於行政機關
    公告欄黏貼公告，告知應受送達人得隨時領取；並得由行政機關將文書或其節本
    刊登政府公報或新聞紙。公示送達自前條公告之日起，其刊登政府公報或新聞紙
    者，自最後刊登之日起，經二十日發生效力。為公示送達者，行政機關應製作記
    載該事由及年、月、日、時之證書附卷。行政程序法第七十八條第一項第一款、
    第二項、第八十條、第八十一條前段、第八十二條，亦分別規定甚明。經查原審
    以抗告人應為送達之處所，為臺南市○區○○路八十六巷二號四樓，及抗告人於
    八十九年十二月十日八時四十分許，在國道一號高速公路北向二七六公里處，因
    違規超越每小時一百公里限速達每小時一百二十一公里等情，為抗告人所不否認
    ，且有內政部警政署國道公路警察局第四警察隊（下稱第四警察隊）舉發通知單
    在卷足稽。而第四警察隊舉發後，於九十年一月十二日上午九時四十分、及同年
    一月十八日上午九時二十分，先後二次向抗告人上開處所投遞送達無著，而為臺
    南東寧路郵局（原二十八支局）招領逾期退回乙情，亦有卷附寄發舉發通知書之
    信封送達時間記載及退回章戳為證，則抗告人自屬有應送達住所不明之情形。又
    本件公示送達雖無人為公示送達之申請，然第四警察隊為避免行政程序遲延，認
    為有必要，而依職權命為公示送達，並應由第四警察隊保管送達之文書，於九十
    年三月八日在第四警察隊公告欄黏貼公告，告知應受送達人得隨時領取，既亦有
    第四警察隊之公告一紙、及告發單退件移送清冊一紙，各在卷可佐，則經公告二
    十日，即於同年三月二十八日依法發生送達之效力，並不因抗告人為工作關係未
    收到罰單而影響該送達之效力。次按處理違反道路交通管理事件之程序及統一裁
    罰標準，依違反道路交通管理事件統一裁罰標準及處理細則之規定辦理。前項統
    一裁罰標準，如附件違反道路交通管理事件統一裁罰標準表；又違反道路交通管
    理處罰條例第三十三條之規定，逾越應到案期限三十日以上，繳納罰鍰者，處罰
    鍰六千元，違反道路交通管理事件統一裁罰標準及處理細則第二條，與違反道路
    交通管理事件統一裁罰標準表，分別定有明文。卷查抗告人超速行駛，經第四警
    察隊於九十年三月二十八日舉發，此有第四警察隊公局交字第ＺＤ000000
    0號舉發違反道路交通管理事件通知單在卷為證，乃抗告人竟遲至九十年十一月
    二十三日，始向原審法院聲明異議，既為其聲明異議狀所載明，則抗告人逾越應
    到案期限三十日以上，裁決機關裁處抗告人罰鍰新臺幣六千元，自有所據。又按
    汽車駕駛人有第三十三條之情形者，除依原條款處罰鍰外，並予記違規點數一點
    ，道路交通管理處罰條例第六十三條第一項第一款，亦定有明文，抗告人違反道
    路交通管理處罰條例第三十三條之規定，裁決機關依該規定，併予以記違規點數
    一點，亦屬適法。而認抗告人之聲明異議為無理由，而予以駁回。經核認事用法
    並無不合，裁罰亦屬允當。
三、抗告人抗告意旨略以：本件違規事件發生時，並非抗告人駕車，而係抗告人所請
    之員工，迄未收受郵局招領通知單，況事後違規已依法處理，仍處罰新臺幣六千
    元，實屬不當，為此提起抗告云云。然查抗告人在原審並未主張係其員工駕駛違
    規，嗣抗告本院始空言主張非其本人駕駛，已難輕信，且該違規車輛係自用小客
    車，登記為抗告人所有，衡情自係以抗告人駕駛為常態，自不容抗告人空口翻異
    卸責，又抗告人縱事後已依法處理違規事宣，仍不影響原違規裁罰之效力。從而
    抗告人之抗告為無理由，應予駁回。
四、據上論斷，應依刑事訴訟法第四百十二條，道路交通案件處理辦法第二十六條，
    裁定如主文。
中      華      民      國    九十一    年      五      月      八      日
                                  臺灣高等法院臺南分院刑事第二庭
                                      審判長法官  游  明  仁
                法官  蘇  重  信
                                            法官  林  永  茂
右正本證明與原本無異。
不得再抗告。
                                      法院書記官  劉  岳  文
中      華      民      國    九十一    年      五      月      八      日
